【裁判字號】    97,訴,1638
【裁判日期】    971203
【裁判案由】    殺人未遂
【裁判全文】
臺灣臺北地方法院刑事判決              97年度訴字第1638號
公  訴  人  臺灣臺北地方法院檢察署檢察官
被      告  甲○○
選任辯護人  蕭仁杰律師
上列被告因殺人未遂案件，經檢察官提起公訴（九十七年度偵字
第五三八七7號），本院判決如下：
    主  文
本件公訴不受理。
    理  由
一、公訴意旨略以：緣告訴人辛○○與被告甲○○之女友張玉羚
    往來密切，民國九十六年十一月十九日至二十日間，張玉羚
    與告訴人辛○○間有傳電話簡訊相約，嗣被告於九十六年十
    一月二十一日自張玉羚手機中閱讀前開簡訊後，甚感憤怒，
    乃打電話邀告訴人辛○○至臺北市○○路、臨江街口談判。
    告訴人辛○○為求自保，乃請同事即告訴人壬○○、丁○○
    、案外人己○○、庚○○等人一同到場。詎被告於九十六年
    十一月二十二日凌晨零時十五分許，與同綽號「小燈」等真
    實姓名、年籍不詳之成年男子約七、八名，基於殺人之犯意
    聯絡，至臺北市○○區○○路、臨江街口，分持刀械及不明
    之發熱器物，大喊「誰是辛○○」等語，告訴人辛○○、壬○○、丁○○見狀害怕而分頭逃逸，另案外人己○○則混入
    行人中以免遭發現。而「小燈」等人見有人逃逸，即分別追
    逐攻擊，「小燈」即持該不明之發熱器物燒灼告訴人辛○○
    腹部，使告訴人辛○○受有腹部二度燒燙傷之傷害，被告則
    與其餘不詳之成年男子分持長約五十公分之刀械砍殺告訴人
    壬○○、丁○○之頭部、頸部、背部、腰部等身體要害，造
    成告訴人壬○○受有後頸及左肩等三處刀傷，共五條肌腱斷
    裂（深度切傷，深及肌肉組織暴露）；告訴人丁○○因舉雙
    手護頭抵擋，受有雙手臂、左背、左腰部深撕裂傷、左手尺
    骨神經截斷、左手肘鷹嘴突骨折、右前臂伸直肌截斷、右後
    骨間神經截斷等傷害，案經告訴人辛○○、壬○○、丁○○
    訴由臺北市政府警察局大安分局報請偵辦，因認被告涉犯刑
    法第二百七十一條第二項、第一項之殺人未遂罪嫌云云。
二、按告訴乃論之罪，告訴人於第一審辯論終結前，得撤回其告
    訴；又告訴或請求乃論之罪，未經告訴、請求或其告訴、請
    求經撤回或已逾告訴期間者，應諭知不受理之判決，刑事訴
    訟法第二百三十八條第一項、第三百零三條第三款分別定有
    明文。次按犯罪事實應依證據認定之，無證據不得認定犯罪
    事實，刑事訴訟法第一百五十四條第二項定有明文。復按刑
    事判決得就起訴之犯罪事實變更檢察官起訴所引應適用之法
    條者，以科刑或免刑判決為限，檢察官以殺人未遂起訴，經
    原審審理結果，認為被告所犯實為傷害罪，未經合法告訴，
    則於判決理由欄敘明其理由逕依刑事訴訟法第三百零三條第
    三款諭知不受理判決即可，尚無適用同法第三百條之餘地（
    最高法院七十一年度臺上字第六六○○號判決意旨參照）。
三、本件公訴人認被告涉犯殺人未遂罪嫌，無非以被告之供述、
    告訴人辛○○、壬○○、丁○○於警詢、偵查中之指訴、證
    人丙○○、己○○、庚○○、乙○○、戊○○於警詢之證述
    、證人己○○於偵查中之證述、國泰綜合醫院辛○○診斷證
    明書、國泰綜合醫院丁○○診斷證明書、手術後照片、臺北
    醫學大學附設醫院壬○○診斷證明書、手術同意書、被告之
    通聯紀錄等件為據。訊據被告對於上開時間、地點，傷害告
    訴人辛○○、壬○○、丁○○之事實坦承不諱，然堅詞否認
    有何殺害告訴人辛○○、壬○○、丁○○之故意，辯稱：伊
    當時只有傷害告訴人辛○○的犯意，並無任何殺人的犯意，
    且伊拿的是木棍，並沒有持刀械砍傷告訴人辛○○、壬○○
    及丁○○，伊只認識小燈，並不認識「小燈」帶來持刀械的
    那些人等語。
四、經查：
（一）證據能力部分：
    １、按被告以外之人於偵查中向檢察官所為之陳述，除顯有
        不可信之情況者外，得為證據，刑事訴訟法第一百五十
        九條之一第二項定有明文。經查，(1)告訴人辛○○、壬○○、丁○○於九十七年三月二十六日偵查中以證人身
        分具結向檢察官所為之證述，(2)證人己○○於九十七年
        六月五日偵查中以證人身分具結向檢察官所為之證述，
        並無任何顯不可信之情況，依刑事訴訟法第一百五十九
        條之一第二項規定，自得為證據。
    ２、次按證人、鑑定人依法應具結而未具結者，其證言或鑑
        定意見，不得作為證據，刑事訴訟法第一百五十八條之
        三亦有明定。又法院於審判期日之調查證據程序，關於
        犯罪事實之調查與證明，只能以刑事訴訟法准許之法定
        證據方法（如被告之供述、人證、鑑定、文書、勘驗）
        為之，告訴人係向司法警察機關或偵查機關申告犯罪事
        實而要求訴追之人，其於我國刑事訴訟法中，並非法定
        列舉之獨立證據方法，若以告訴人所陳親身經歷之被害
        經過，作為認定犯罪事實之依據時，乃居於證人之地位
        ，亦即其證據方法為證人，必須踐行有關證人之證據調
        查程序，除非其有依法不得令其具結之情形，否則事實
        審法院應命其具結，若依法應具結而未具結時，該告訴
        人有關被害事實之陳述，無證據能力，法院不得採其陳
        述作為判決之基礎，最高法院九十四年度臺上字第三八
        二五號著有判決意旨可資參照（最高法院九十四年度臺
        上字第五六六三號、九十五年度臺字第六一三○號、第
        六○一七號、九十六年度臺上字第四七八一號亦著有判
        決同此旨）。經查，(1)告訴人丁○○於九十七年七月二
        日偵查中所為證述、(2)告訴人壬○○、證人己○○於九
        十七年七月二十一日偵查中所為證述，依法均應具結而
        均未具結，依刑事訴訟法第一百五十八條之三規定，自
        均不得作為證據。
    ３、復按被告以外之人於檢察事務官、司法警察官或司法警
        察調查中所為之陳述，與審判中不符時，其先前之陳述
        具有較可信之特別情況，且為證明犯罪事實存否所必要
        者，得為證據，刑事訴訟法第一百五十九條之四定有明
        文。查，被告之選任辯護人對告訴人辛○○、壬○○、
        丁○○、證人丙○○、己○○、庚○○、乙○○、戊○○於警詢時所為供述，認係被告以外之人於審判外之言
        詞陳述，無證據能力。經本院於九十七年十月十四日、
        十月二十八日審理時分別傳喚告訴人辛○○、壬○○、
        丁○○、證人丙○○、己○○、庚○○、乙○○、戊○○以證人身分到庭結證，認告訴人辛○○、壬○○、丁○○、證人己○○、庚○○、乙○○、戊○○於警詢時
        與審理中之供述要旨並無不符，而證人丙○○於警詢時
        與審理中之供述雖略有不符，且於警詢時之供述具有較
        可信之特別情況，惟此部分尚非為證明被告犯罪事實存
        否所必要，依前開規定，自不得作為證明被告犯罪之證
        據。
    ４、又按除顯有不可信之情況外，公務員職務上製作之紀錄
        文書、證明文書及從事業務之人於業務上或通常業務過
        程所須製作之紀錄文書、證明文書得為證據，刑事訴訟
        法第一百五十九條之四定有明文。經查，臺北醫學大學
        附設醫院壬○○病歷（含急診護理紀錄單、急診病歷、
        會診紀錄、出院病歷摘要、手術記錄、護理記錄、門診
        病歷）、傷勢照片、國泰綜合醫院辛○○病歷（含國泰
        綜合醫院急診護理評估單、國泰綜合醫院急診病歷、急
        診醫囑、國泰綜合醫院急診護理記錄、國泰綜合醫院門
        診病歷）、國泰綜合醫院壬○○病歷（含國泰綜合醫院
        急診護理評估單、國泰綜合醫院急診病歷、急診醫囑、
        國泰綜合醫院急診護理記錄、財團法人國泰綜合醫院救
        護車出勤記錄表、國泰綜合醫院檢驗科檢驗報告、財團
        法人國泰綜合醫院總院放射線科檢查報告）及國泰綜合
        醫院丁○○病歷〔含國泰綜合醫院急診病歷、急診醫囑
        、國泰綜合醫院急診醫囑單、國泰綜合醫院急診護理評
        估單、國泰綜合醫院急診護理記錄、國泰綜合醫院病歷
        摘要、國泰綜合醫院手術紀錄、國泰綜合醫院會診記錄
        、財團法人國泰醫院（總院）住院累積檢驗報告、財團
        法人國泰綜合醫院手術同意書、國泰綜合醫院麻醉同意
        書、國泰綜合醫院手術室護理記錄（住院）、國泰綜合
        醫院入院護理評估單、國泰綜合醫院外科加護病房護理
        評估單、國泰綜合醫院加護病房護理摘要（一）、國泰
        綜合醫院護理記錄、國泰綜合醫院門診病歷、國泰綜合
        醫院骨科切除手術及骨科植入物拔除手術、國泰綜合醫
        院麻醉科恢復室護理記錄、國泰綜合醫院護理摘要（一
        ）、臺北市政府消防局救護紀錄表、國泰綜合醫院肌電
        圖、神經傳導檢查報告〕分別為公務員職務上製作之紀
        錄文書及從事業務之人於業務上或通常業務過程所須製
        作之紀錄文書，可信度甚高，均查無顯不可信之情況，
        依前開刑事訴訟法第一百五十九條之四之規定，自均得
        為證據。
    ５、再按被告以外之人於審判外之言詞或書面陳述，除法律
        有規定者外，不得作為證據。被告以外之人於審判外之
        陳述，雖不符前四條之規定，而經當事人於審判程序同
        意做為證據，法院審酌該言詞陳述或書面陳述作成時之
        情況，認為適當者，亦得為證據。當事人、代理人或辯
        護人於法院調查證據時，知有刑事訴訟法第一百五十九
        條第一項不得為證據之情形，而未於言詞辯論終結前聲
        明異議者，視為有前項之同意，刑事訴訟法第一百五十
        九條第一項、第一百五十九條之五分別定有明文。查，
        本院認定事實所憑之其餘證據，部分屬傳聞證據，惟檢
        察官、被告及其選任辯護人均未於本院言詞辯論終結前
        聲明異議，本院審酌該等言詞或書面陳述作成之情況，
        並無非出於任意性或不正取供，或違法或不當情事，且
        客觀上亦無不可信之情況，堪認為適當，依刑事訴訟法
        第一百五十九條之五第二項規定，均得作為證據，先予
        敘明。
（二）告訴人辛○○與被告之女友張玉羚於九十六年十一月十九
      日至二十一日間曾以行動電話簡訊相約接送、外出事宜，
      嗣被告於九十六年十一月二十一日自張玉羚手機中閱讀前
      開簡訊後，甚感憤怒，乃於同日晚上十時三十分許，以電
      話要告訴人辛○○小心一點，告訴人辛○○乃於同日晚上
      十一時八分許，以電話與被告相約前往臺北市○○區○○
      路、臨江街口談判，並央請同事即告訴人壬○○、丁○○
      、證人丙○○、己○○、庚○○、乙○○、戊○○等人一
      同到場。而被告於接獲告訴人辛○○上開相約談判電話後
      ，亦聯絡真實姓名、年籍均不詳，綽號「小燈」之成年男
      子一同前往，嗣於九十六年十一月二十二日深夜零時十七
      分許，被告與真實姓名、年籍均不詳之成年男子約七、八
      名（含真實姓名、年籍不詳，綽號「小燈」之成年男子）
      ，在臺北市○○區○○路二段一○六號前（通化夜市，臨
      近臺北市○○區○○路與臨江街口），分持長約四十公分
      之西瓜刀及不明之發熱器物，衝向告訴人辛○○、壬○○
      、丁○○、證人丙○○、己○○、庚○○、乙○○、戊○○等人所在位置等事實，業據告訴人辛○○、壬○○、丁○○於九十七年三月二十六日偵查中、證人己○○於九十
      七年六月五日偵查中分別以證人身分到庭證述綦詳，復經
      告訴人辛○○、壬○○、丁○○於本院九十七年十月十四
      日審判期日中、證人丙○○、己○○、庚○○、乙○○、
      戊○○於本院九十七年十月二十八日審判期日中分別以證
      人身分到庭證述屬實，並有臺灣大哥大資料查詢（即被告
      之母殷環珠所申請，被告所使用之行動電話門號0000
      000000號通聯紀錄）一份在卷可參，應堪認定。
（三）被告雖辯稱：伊拿的是木棍，並沒有持刀械云云。惟查，
      告訴人辛○○於本院九十七年十月十四日審判期日中以證
      人身分到庭證稱：伊到約定地點的時候，沒有看到被告，
      但對方一群人衝過來時，伊有看到他在人群中，來的人手
      上都有拿武器，很多人拿刀子、西瓜刀，有人拿類似火把
      會發燙的東西，很像是廟會用的鞭炮之類的，被告在現場
      有拿到等語，告訴人壬○○於同一審判期日中到庭證稱：
      伊在整個衝突的過程中有看到被告，攻擊他們的那群人大
      約有七到八人，大家手上拿的都是類似小的武士刀，約三
      十公分到四十五公分左右，直的等語，告訴人丁○○於本
      院同一審判期日中亦證稱：伊可確認當時被告拿刀，因為
      他是砍伊的同事壬○○，伊有看到他拿刀衝過去砍等語，
      足認被告當天亦係持刀械，非木棍到場攻擊告訴人辛○○
      等人，被告前開所辯實屬事後卸責之詞，不足採信。
（四）又前開綽號「小燈」之成年男子於前開時間、地點，持不
      明之發熱器物燒灼告訴人辛○○腹部，其餘真實姓名、年
      籍均不詳之成年男子則分持西瓜刀砍傷告訴人壬○○之後
      頸部、左肩及後背、告訴人丁○○之背部、身體及腰部，
      致使告訴人辛○○受有腹部二度燒燙傷之傷害，告訴人壬○○受有後頸、左肩及左手臂等三處刀傷，共五條肌肉及
      肌腱斷裂等傷害；告訴人丁○○因舉雙手抵擋，受有雙手
      臂、左背、左腰部深撕裂傷併左手尺骨神經截斷、左手肘
      鷹嘴突骨折、右前臂伸直肌截斷、右後骨間神經截斷等傷
      害等事實，業據被告於本院審理時坦承不諱，核與告訴人
      辛○○、壬○○、丁○○於九十七年三月二十六日偵查及
      本院九十七年十月十四日審判期日中證述情節相符，並有
      國泰綜合醫院辛○○診斷證明書、國泰綜合醫院丁○○診
      斷證明書、告訴人丁○○手術後照片、臺北醫學大學附設
      醫院壬○○診斷證明書、手術同意書、臺北醫學大學附設
      醫院九十七年十月十七日校附醫歷字第○九七○○○五○
      五一號函檢附之壬○○病歷（含急診護理紀錄單、急診病
      歷、會診紀錄、出院病歷摘要、手術記錄、護理記錄、門
      診病歷）、傷勢照片、國泰綜合醫院九十七年十一月六日
      （九七）管歷字第一五七六號函檢附之辛○○病歷（含國
      泰綜合醫院急診護理評估單、國泰綜合醫院急診病歷、急
      診醫囑、國泰綜合醫院急診護理記錄、國泰綜合醫院門診
      病歷）、壬○○病歷（含國泰綜合醫院急診護理評估單、
      國泰綜合醫院急診病歷、急診醫囑、國泰綜合醫院急診護
      理記錄、財團法人國泰綜合醫院救護車出勤記錄表、國泰
      綜合醫院檢驗科檢驗報告、財團法人國泰綜合醫院總院放
      射線科檢查報告）、丁○○病歷〔含國泰綜合醫院急診病
      歷、急診醫囑、國泰綜合醫院急診醫囑單、國泰綜合醫院
      急診護理評估單、國泰綜合醫院急診護理記錄、國泰綜合
      醫院病歷摘要、國泰綜合醫院手術紀錄、國泰綜合醫院會
      診記錄、財團法人國泰醫院（總院）住院累積檢驗報告、
      財團法人國泰綜合醫院手術同意書、國泰綜合醫院麻醉同
      意書、國泰綜合醫院手術室護理記錄（住院）、國泰綜合
      醫院入院護理評估單、國泰綜合醫院外科加護病房護理評
      估單、國泰綜合醫院加護病房護理摘要（一）、國泰綜合
      醫院護理記錄、國泰綜合醫院門診病歷、國泰綜合醫院骨
      科切除手術及骨科植入物拔除手術、國泰綜合醫院麻醉科
      恢復室護理記錄、國泰綜合醫院護理摘要（一）、臺北市
      政府消防局救護紀錄表、國泰綜合醫院肌電圖、神經傳導
      檢查報告〕及醫療影像光碟片等件在卷可稽，應堪採信。
（五）公訴人雖認被告犯案當時為冬天，告訴人辛○○、壬○○
      及丁○○身穿厚重毛衣及外套，仍遭受上開身裡要害之燒
      傷及刀切傷，可見被告等人之攻擊強度，且被告及綽號「
      小燈」等人使用高亮度燒燙傷物照明，除攻擊外，尚有遮
      蔽群眾視線之用途，增加告訴人辛○○、壬○○及丁○○
      指認辨識之困難度，加速群眾恐慌走避，以防干預，犯罪
      之專業度甚高，顯有備而來，被告集結與本件細故無關之
      小燈等人，行私人復仇之目的，顯示被告無端擴大事態，
      刻意增加危害範圍，及攻擊強度之不確定殺人犯意云云。
      惟按殺人未遂與傷害之區別，應以加害人有無殺意為斷，
      以戕害他人生命之故意，著手於刺殺之實行而未發生死亡
      之結果，為殺人未遂；倘無使人喪失生命之故意，僅在使
      其身體、健康受到傷害，則為傷害罪，二罪皆發生傷害之
      結果，祗其主觀犯意及身體傷害程度不同，且被害人所受
      傷害是否為致命部位、傷害之程度，固不失為重要參考資
      料，惟僅足供認定有無殺意之參考，究不能據為區別殺人
      未遂與傷害之絕對標準，故不能僅因被害人受傷之位置係
      屬人體要害，即認定加害人有殺害被害人之犯意（最高法
      院八十四年度臺上字第三一七九號、九十四年度臺上字第
      六八五七號判決意旨參照）。再殺人與傷害之區別，自以
      有無殺意為斷，審理事實之法院，應就案內一切證據，詳
      查審認，視其犯罪之動機、殺傷之次數、所殺傷部位、傷
      勢程度、犯後態度等綜合判斷，俾為認定（最高法院八十
      五年度臺上字第五六一一號判決意旨參照）。準此，行為
      人於行為當時，主觀上是否有殺人之故意，除應斟酌其使
      用之兇器種類、攻擊之部位、行為時之態度、表示外，尚
      應深入觀察行為人與被害人之關係、衝突之起因、行為當
      時所受之剌激、下手力量之輕重，被害人受傷之情形及行
      為事後之態度等各項因素綜合予以研析。是本院尚難僅因
      前開真實姓名、年籍均不詳之成年男子分持不明之發熱器
      物及長約四十公分之西瓜刀燒灼及砍傷告訴人辛○○、壬○○及丁○○，使告訴人辛○○、壬○○及丁○○受有燒
      燙傷及刀切傷，置上開實施攻擊告訴人辛○○、壬○○、
      丁○○等人之人之犯意及與被告間之犯意聯絡程度於不顧
      ，即認被告必有殺人之犯意。
（六）經查，被告與告訴人辛○○間雖因告訴人辛○○與被告之
      女友張玉羚於九十六年十一月十九日至二十一日間有以行
      動電話簡訊相約接送、外出事宜而有所不快，惟並無重大
      仇恨怨懟，且被告、前開真實姓名、年籍均不詳之成年男
      子（含綽號「小燈」之成年男子）等人與告訴人壬○○、
      丁○○間均素不相識等情，業據告訴人辛○○、壬○○、
      丁○○於本院九十七年十月十四日審判期日中證述明確，
      依一般經驗論之，被告應無僅因如此原因而萌生置告訴人
      辛○○、壬○○、丁○○於死地之動機。復查，被告於案
      發當日雖亦持刀前往其與告訴人辛○○相約談判地點，然
      於真實姓名、年籍均不詳之成年男子（含綽號「小燈」之
      成年男子）等人燒灼及砍傷告訴人辛○○、壬○○、丁○○過程中，被告並未持刀往告訴人辛○○、壬○○、丁○○身上砍一節，業經告訴人辛○○、壬○○及丁○○於本
      院九十七年十月十四日審判期日中證述明確，則被告是否
      確有殺人之犯意，即非無疑。又本件告訴人辛○○受傷部
      分為腹部、告訴人丁○○受傷部分為雙手臂、左背、左腰
      部、告訴人壬○○受傷部位則為後頸、左肩及左手臂，已
      如前述，其中腹部、後頸雖屬人體之重要，惟除告訴人壬○○後頸部之傷口外，告訴人辛○○、壬○○、丁○○其
      餘所受傷害部位均非人體要害，且亦非係遭猛烈穿刺所為
      之傷害，而無致命之危險，告訴人辛○○甚且未因此而前
      往任何醫療院所診療（告訴人辛○○僅於案發翌日為提起
      告訴而前往財團法人國泰綜合醫院驗傷），果被告真有殺
      害告訴人辛○○、壬○○、丁○○之犯意，理應親自拿前
      開西瓜刀往與之有不快之告訴人辛○○及其友人壬○○、
      丁○○身體持續攻擊，相信告訴人辛○○、壬○○、丁○○所受之傷害應遠大於此，故以國民生活經驗法則為之判
      斷告訴人辛○○、壬○○、丁○○所受傷害之程度，尚難
      認被告與前開真實姓名、年籍均不詳之成年男子（含綽號
      「小燈」之成年男子）等人出手之力道有使告訴人辛○○
      、壬○○、丁○○喪失生命之故意。是綜合上情以觀，堪
      認被告持刀前往前開地點與告訴人辛○○談判之行為，應
      僅具有傷害之意思，並無致人於死之犯意甚明，是被告辯
      稱伊當時只有傷害的犯意，並無任何殺人的犯意等語，應
      堪採信。
（七）至於臺北醫院大學附設醫院、財團法人國泰綜合醫院固分
      別函覆本院認告訴人壬○○後頸部之傷口有致死之可能，
      幸未砍斷大動脈，而左上臂之傷口，若無適當縫合及復健
      有殘廢可能，告訴人壬○○因施救得宜，現在並無一肢以
      上機能毀損或重大不治之情形；告訴人丁○○之傷害有可
      能毀敗右上肢之機能，若出血不止，亦有生命危險之可能
      等情，有臺北醫院大學附設醫院九十七年十月十七日校附
      醫歷字第○九七○○○五○五一號函、財團法人國泰綜合
      醫院九十七年十一月六日（九七）管歷字第一五七六號函
      各一份在卷可參。然任何傷口出血，如未及時止血、治療
      ，仍有可能發生上開結果，尚不能執此推定被告即有殺人
      之犯意。且按共同正犯之所以應對其他共同正犯所實施之
      行為負其全部責任者，以就其行為有犯意之聯絡為限，若
      他犯所實施之行為，超越原計劃之範圍，而為其所難預見
      者，則僅應就其所知之程度，令負責任，未可概以共同正
      犯論；共同正犯，必須有意思之聯絡，如實施犯罪時，一
      方意在殺人，一方意在傷害，即不能以其同時在場而令實
      施傷害者，亦負共同殺人責任，最高法院五十年臺上字第
      一○六○號及三十年上字第二一三二號分別著有判例意旨
      可資參照。上開一名真實姓名、年籍均不詳之成年男子或
      因升高其原普通傷害之犯意為殺人之犯意，而單獨逸脫其
      與被告、其餘真實姓名、年籍均不詳之成年男子等人之普
      通傷害犯意聯絡，另為持約四十公分長之西瓜刀砍傷告訴
      人壬○○後頸部之殺人未遂行為，然查無其他積極證據足
      認被告與之就此部分亦有犯意聯絡，或為被告所預見，自
      難認被告亦應為上開真實姓名、年籍均不詳之成年男子所
      為之殺人未遂行為同負其責。
（八）末經本院依職權委請臺北市政府警察局大安分局偵查佐張
      順銘查訪案發時間、地點之監視錄影設備及目擊證人等資
      料，惟案發地點並無裝設監視錄影設備，亦未查訪到任何
      目擊證人一節，有臺北市政府警察局大安分局刑案現場查
      訪表二份及臺北市政府警察局大安分局現場勘查照片五幀
      在卷可佐，益難證被告有何公訴意旨所指殺人未遂犯行。
（九）是被告與真實姓名、年籍均不詳之成年男子約七、八名（
      含真實姓名、年籍不詳，綽號「小燈」之成年男子）共同
      基於普通傷害之犯意，分持長約四十公分之西瓜刀及不明
      之發熱器物而燒灼、砍傷告訴人辛○○、壬○○及丁○○
      之事實堪以認定。
（十）綜上所述，本院認被告前述行為應係基於傷害之故意而為
      ，所犯應為刑法第二百七十七條第一項之普通傷害罪，而
      刑法第二百七十七條第一項之普通傷害罪，依同法第二百
      八十七條前段之規定，須告訴乃論。茲告訴人辛○○、壬○○、丁○○業已於九十七年十月二十八日具狀撤回其等
      告訴，此有刑事撤回告訴狀一份在卷可稽，揆諸前揭法條
      規定及說明，本件自應諭知不受理之判決。
據上論斷，應依刑事訴訟法第三百零三條第三款，判決如主文。
本案經檢察官羅月君到庭執行職務
中    華    民    國  九十七  年   十二   月    三    日
                臺灣臺北地方法院刑事第六庭
                    審判長法  官  張永宏
                          法  官  林晏如
                          法  官  雷淑雯
以上正本證明與原本無異。
如不服本判決，應於判決送達後十日內，向本院提出上訴狀（應
抄附繕本）。告訴人或被害人如對於本判決不服者，應具備理由
請求檢察官上訴，其上訴期間之計算係以檢察官收受判決正本之
日期為準。
                          書記官  胡詩唯
中    華    民    國  九十七  年   十二   月    三    日


司法院資訊處製作；財團法人民間司法改革基金會備份。
